# 问大家一个做账问题，从子公司变成孙公司的长投会计处理

提问人：haideweifan 时间：2014-05-21 21:07:42
请问A公司有甲、乙二个子公司，其中A公司对甲公司持股100%，甲公司注册资本（实收资本） 100 万元。A公司对乙公司持股80%,乙公司注册（实收资本） 200 万元。请问如果A公司将其持有的乙公司80%股权作价对甲公司增资，该乙公司80%股权审计评估后，评估价值为 900 万元，但是A公司作价 800 万元对甲公司增资。
请问作为A公司账面核算，增资后对甲公司的会计核算，长期股权投资是=800 80%+ 甲公司注册资本（实收资本） 100=760 万元，还是 =200 80%+甲公司注册资本（实收资本）100=260万元呢？？相关分录
还有请问要缴纳企业所得税吗？

回答人：chenyiwei
赞同 7 楼zhoujiliang意见，对作为最终控制方的A而言该交易并不是企业合并（对甲公司而言才是企业合并），而是其控制范围内经济资源的重组，不改变其所能够控制的经济资源及其风险和报酬特征，应按照不具有商业实质的非货币性资产交换交易处理，按原先账面上对乙公司的长期股权投资成本转为增加对甲公司的长期股权投资成本。